臺灣臺中地方法院刑事裁定
110年度聲字第4188號
聲  請  人  臺灣臺中地方檢察署檢察官
受  刑  人  詹明祥



上列聲請人因受刑人數罪併罰有二裁判以上，聲請定其應執行之
刑（110年度執聲字第2795號），本院裁定如下：
    主    文
詹明祥所犯如附表所示之罪，應執行有期徒刑肆年貳月，併科罰
金新臺幣拾肆萬元，罰金如易服勞役，以新臺幣壹仟元折算壹日
。
    理    由
一、按裁判確定前犯數罪者，併合處罰之，但得易科罰金與不得
    易科罰金之罪、得易服社會勞動與不得易科罰金之罪，均不
    在此限；前項但書情形，受刑人請求檢察官聲請定應執行刑
    者，依第51條規定定之；數罪併罰，有二裁判以上，依第51
    條之規定，定其應執行之刑；數罪併罰，分別宣告其罪之刑
    ，宣告多數有期徒刑者，於各刑中之最長期以上，各刑合併
    之刑期以下，定其刑期，但不得逾30年；又宣告多數罰金者
    ，於各刑中之最多額以上，各刑合併之金額以下，定其金額
    ，刑法第50條第1項但書第1款、第3款、第2項、第53條及第
    51條第5款、第7款定有明文。又按數罪併罰中之一罪，依刑
    法規定得易科罰金，若因與不得易科之他罪併合處罰結果而
    不得易科罰金時，原所易科部分所處之刑，自亦無庸為易科
    折算標準之記載，此經司法院大法官會議釋字第144號解釋
    可參。復按法律上屬於自由裁量之事項，有其外部性界限及
    內部性界限，並非概無拘束，依據法律之具體規定，法院應
    在其範圍選擇為適當之裁判者，為外部性界限；而法院為裁
    判時，應考量法律之目的，及法律秩序之理念所在者，為內
    部性界限；法院為裁判時，二者均不得有所踰越。在數罪併
    罰，有二裁判以上，定其應執行之刑時，固屬於法院自由裁
    量之事項，然仍應受前揭外部性界限及內部性界限之拘束（
    參照最高法院94年度台非字第233號判決意旨）。再者，刑
    事訴訟法第370條增訂第2項規定：「前項所稱刑，指宣告刑
    及數罪併罰所定應執行之刑。」及第3項規定：「第一項規
    定，於第一審或第二審數罪併罰之判決，一部上訴經撤銷後
    ，另以裁定定其應執行之刑時，準用之。」已針對第二審上
    訴案件之定應執行之刑，明定有不利益變更禁止原則之適用
    ，而分屬不同案件之數罪併罰，倘一裁判宣告數罪之刑，曾
    經定其執行刑，再與其他裁判宣告之刑定其執行刑時，在法
    理上亦應同受此原則之拘束，亦即另定之執行刑，其裁量所
    定之刑期，不得較重於前定之執行刑加計後裁判宣告之刑之
    總和（最高法院103年度第14次刑事庭會議決議意旨參照）
    。
二、經查，受刑人詹明祥前因公共危險及侵占遺失物等案件，經
    本院先後判處如附表所示之刑（詳如附表所示），均經分別
    確定在案。茲檢察官據受刑人請求聲請定其應執行之刑，本
    院審核認聲請為正當，並審酌被告知悉酒精成分對人之意識
    能力具有不良影響，酒後駕車對一般往來之公眾及駕駛人自
    身皆具有高度危險性，竟先後12次於吐氣所含酒精濃度達每
    公升0.25毫克以上之情形下，駕車上路，漠視公權力及往來
    人車生命、身體、財產安全，對交通安全危害非輕，既漠視
    自己安危，尤罔顧公眾安全；兼衡被告所犯附表編號1至6、
    8至11所示之罪侵害同一法益，且犯罪時間僅間隔5月餘，責
    任非難重複之程度高等情狀，為整體非難評價，於法律拘束
    之外部及內部性界限內，依限制加重原則，定其應執行刑如
    主文所示。至本件受刑人所犯附表編號1至4、7、11所示之
    罪雖經法院判處得易科罰金之刑，但因與其餘附表所示不得
    易科罰金之刑合併定應執行刑，依上揭說明，所定應執行刑
    不得易科罰金，原所易科部分所處之刑自無庸再為易科罰金
    折算標準之諭知。
三、依刑事訴訟法第477條第1項，刑法第53條、第51條第5款、
    第7款、第42條第3項前段，裁定如主文。
中　　華　　民　　國　　110 　年　　11　　月　　29　　日
                  刑事第八庭    法  官  陳鈴香
上正本證明與原本無異。
如不服本裁定，應於送達後5日內，向本院提出抗告狀。
                                書記官  陳科維
中　　華　　民　　國　　110 　年　　11　　月　　30　　日
附表：受刑人詹明祥定應執行刑案件一覽表
 編          號          1         2         3   罪          名  不能安全駕駛致交通危險罪 不能安全駕駛致交通危險罪 不能安全駕駛致交通危險罪  宣    告    刑  有期徒刑6月 併科罰金新臺幣 1萬元  有期徒刑6月 併科罰金新臺幣 4萬元  有期徒刑6月 併科罰金新臺幣 3萬元   犯  罪  日  期  109年5月12日 109年5月16日 109年5月17日 偵查（自訴）機關年度案號  臺中地檢109年度偵字第15305號 臺中地檢109年度偵字第15546號 臺中地檢109年度偵字第15546號 最  後  事實審 法    院 臺中地院 臺中地院 臺中地院  案    號 109年度交易字第915號 109年度交簡字第369號 109年度交簡字第369號  判決日期 109年7月28日 109年8月26日 109年8月26日 確  定  判  決 法    院 臺中地院 臺中地院 臺中地院  案    號 109年度交易字第915號 109年度交簡字第369號 109年度交簡字第369號  判    決確定日期 109年8月28日 109年10月12日 109年10月12日 是否為得易科罰金及易服社會勞動之案件  均是 均是 均是 備註  臺中地檢109年度執字第12936號 臺中地檢109年度執字第15834號    （編號1至10徒刑部分定應執行有期徒刑3年10月；罰金部分定新臺幣6萬元）   

 編          號         4        5        6   罪          名  不能安全駕駛致交通危險罪 不能安全駕駛致交通危險罪 不能安全駕駛致交通危險罪  宣    告    刑  有期徒刑6月 併科罰金新臺幣 1萬元  有期徒刑8月 （共2罪） 有期徒刑7月 （共2罪）  犯  罪  日  期  109年4月8日 109年5月20日、 109年6月4日 109年6月2日、 109年6月5日 偵查（自訴）機關年度案號  臺中地檢109年度偵字第12058號 臺中地檢109年度偵字第17906號等 臺中地檢109年度偵字第17906號等 最  後  事實審 法    院 臺中地院 臺中地院 臺中地院  案    號 109年度交易字第916號 109年度交易字第1135號 109年度交易字第1135號  判決日期 109年8月31日 109年9月3日 109年9月3日 確  定  判  決 法    院 臺中地院 臺中地院 臺中地院  案    號 109年度交易字第916號 109年度交易字第1135號 109年度交易字第1135號  判    決確定日期 109年10月13日 109年10月19日 109年10月19日 是否為得易科罰金及易服社會勞動之案件  均是 均否 均否 備註  臺中地檢109年度執字第15766號 臺中地檢109年度執字第16284號    （編號1至10徒刑部分定應執行有期徒刑3年10月；罰金部分定新臺幣6萬元）   

 編          號         7        8        9   罪          名  侵占遺失物 不能安全駕駛致交通危險罪 不能安全駕駛致交通危險罪  宣    告    刑  罰金新臺幣3千元  有期徒刑7月 有期徒刑8月  犯  罪  日  期  109年4月2日 109年6月17日 109年6月22日 偵查（自訴）機關年度案號  臺中地檢109年度偵字第17906號等 臺中地檢109年度偵字第19386號 臺中地檢109年度偵字第19386號 最  後  事實審 法    院 臺中地院 臺中地院 臺中地院  案    號 109年度交易字第1135號 109年度交易字第1317號 109年度交易字第1317號  判決日期 109年9月3日 109年9月21日 109年9月21日 確  定  判  決 法    院 臺中地院 臺中地院 臺中地院  案    號 109年度交易字第1135號 109年度交易字第1317號 109年度交易字第1317號  判    決確定日期 109年10月19日 109年11月2日 109年11月2日 是否為得易科罰金及易服社會勞動之案件  均是 均否 均否 備註  臺中地檢109年度執字第16284號 臺中地檢109年度執字第16435號    （編號1至10徒刑部分定應執行有期徒刑3年10月；罰金部分定新臺幣6萬元）   

 編          號         10        11 （以下空白）     罪          名  不能安全駕駛致交通危險罪 不能安全駕駛致交通危險罪   宣    告    刑  有期徒刑9月 有期徒刑6月 併科罰金新臺幣 9萬元    犯  罪  日  期  109年8月26日 109年7月5日  偵查（自訴）機關年度案號  臺中地檢109年度速偵字第5000號 臺中地檢109年度偵字第21165號  最  後  事實審 法    院 臺中地院 臺中地院   案    號 109年度交易字第1593號 109年度交簡字第436號   判決日期 109年12月8日 （聲請書誤繕 110/01/05） 109年10月13日  確  定  判  決 法    院 臺中地院 臺中地院   案    號 109年度交易字第1593號 109年度交簡字第436號   判    決確定日期 110年1月5日 110年3月2日  是否為得易科罰金及易服社會勞動之案件  均否 均是  備註  臺中地檢110年度執字第1571號（編號1至10徒刑部分定應執行有期徒刑3年10月；罰金部分定新臺幣6萬元） 臺中地檢110年度執字第3583號